臺灣高等法院臺南分院民事裁定　94年度抗字第440號
抗　告　人　甲○○
相　對　人　華僑商業銀行股份有限公司嘉義分公司
法定代理人　乙○○
代　理　人　丙○○
上列當事人間因聲請假扣押事件，抗告人對臺灣嘉義地方法院於
中華民國94年7月12日所為裁定（94年度裁全字第1323號）提起
抗告，本院裁定如下：
    主    文
抗告駁回。
抗告程序費用由抗告人負擔。
    理    由
一、本件抗告意旨略以：案外人〈嘉良電氣工程有限公司〉｛下
    稱〈嘉良公司〉｝於民國（下同）86年9月30日未依約清償
    ，所以才找保證人，抗告人始於86年10月6日簽章為保證，
    所保證者係該日以後之責任，先前之借款當無要抗告人負保
    證人責任之理；經向〈嘉良公司〉查詢，自抗告人為保證之
    該日起，〈嘉良公司〉並未向相對人銀行借款，亦無借款未
    還之情事，因該銀行已不再貸款給〈嘉良公司〉，此債款如
    何產生，不得而知，何以要抗告人負責清償？顯違公道；又
    僅提出請求金額之1/3為擔保，即可聲請假扣押，流於草率
　　，且此債從何而來？如何算得？均不得而知。為此，依法提
    起抗告，求為廢棄原裁定等語。
二、按債權人就金錢請求或得易為金錢請求之請求，欲保全強制
    執行者，得聲請假扣押；前項聲請，就附條件或期限之請求
    ，亦得為之；【民事訴訟法】第五百二十二條定有明文。同
    法第五百二十六條第一項雖規定：「請求及假扣押之原因，
    應釋明之。」，但同條第二項復規定：「前項釋明如有不足
    ，而債權人陳明願供擔保或法院認為適當者，法院得定相當
    之擔保，命供擔保後為假扣押。」查本件相對人〈華僑商業
    銀行股份有限公司嘉義分公司〉主張案外人〈嘉良公司〉於
    86年10月6日邀同抗告人為連帶保證人與相對人訂立保證書
    ，約定〈嘉良公司〉對相對人現在及將來所負一切債務，在
    新台幣（下同）1,500萬元限額內願負連帶清償責任，嗣〈
    嘉良公司〉簽定借據乙紙向相對人借款400萬元，約定到期
    清償，利息按年息10.25％計算；惟〈嘉良公司〉於86年9月
    30日到期未依約履行繳付，迭經催討無效，尚積欠2,299,29
    3元未清償，抗告人依法應負連帶給付之責。為保全日後之
    強制執行乃提出《借據》及《保證書》（均影本）為證，並
    陳明願供擔保以代釋明，而向原法院聲請就抗告人之財產在
    2,299,293元之範圍內為假扣押，經原法院審酌相對人提出
    之上開《借據》及《保證書》（均影本）後，認相對人就請
    求之原因，已有相當之釋明，而關於假扣押之原因，相對人
    雖未能盡釋明之責，惟既陳明願供擔保，已足補其釋明之欠
    缺，因而准許相對人以767,000元為抗告人供擔保後，得對
    於抗告人之財產在2,299,293元之範圍內予以假扣押，合於
    【民事訴訟法】第五百二十六條第二項規定之意旨，並無不
    合；抗告人抗告狀主張之前開事項，並不足以否定相對人關
    於本件假扣押裁定之聲請。又擔保金之酌定，為法院裁量權
    之行使範圍，亦不容抗告人憑空指摘為不當。從而，抗告人
    提起本件抗告，求為廢棄原裁定，尚難認為有理由，應予駁
    回。
三、據上論結，本件抗告為無理由，依民事訴訟法第四百九十五
    條之一第一項、第四百四十九條第一項、第九十五條、第七
    十八條，裁定如主文。
中    華    民    國    94    年    9     月    21    日
                    民  事  第  五  庭
                            審判長法官  張  世  展
                                  法官  吳  上  康
                                  法官  蘇  清  恭
上列正本係照原本作成。
抗告人如不服本裁定，僅得於收受本裁定正本送達後十日內以適
用法規顯有錯誤為理由，向本院提出《再抗告狀》（須附繕本一
份，及繳納再抗告裁判費新台幣一千元），並經本院許可後始可
《再抗告》於最高法院。
中    華    民    國    94    年    9     月    21    日
                            法院書記官  魏  芝  雯
【附記】：
民事訴訟法第四百九十五條之一第二項準用同法第四百六十六條
之一第一、二項規定：
I對於第二審判決上訴，上訴人應委任律師為訴訟代理人。但上
  訴人或其法定代理人具有律師資格者，不在此限。
II上訴人之配偶、三親等內之血親、二親等內之姻親，或上訴人
  為法人、中央或地方機關時，其所屬專任人員具有律師資格並
  經法院認為適當者，亦得為第三審訴訟代理人。
